臺灣新北地方法院刑事判決
111年度簡上字第260號
上  訴  人  鄭堉琳（原名：鄭堉鏻）




                    （另案於法務部○○○○○○○○○○○執行中）
上列上訴人即被告因竊盜案件，不服本院中華民國111年3月11日
111年度簡字第326號第一審刑事簡易判決(聲請簡易判決處刑案
號：110年度偵字第46189號)，提起上訴，本院管轄之第二審合
議庭判決如下：
    主  文
上訴駁回。
    理  由
一、本案經本院審理結果，認原審以上訴人即被告鄭堉琳犯竊盜
    罪，處有期徒刑4月，如易科罰金，以新臺幣（下同）1000
    元折算1日，未扣案之犯罪所得三星S10手機1支沒收，於全
    部或一部不能沒收或不宜執行沒收時，追徵其價額，其認事
    用法均無違誤，量刑亦屬適當，除證據補充被告於本院審理
    時之自白（見簡上卷第126頁）外，餘均引用原審判決書記
    載之事實、證據及理由（詳如附件）。
二、被告上訴雖認原審量刑過重，請求輕判改判拘役等語。惟按
    量刑之輕重，屬事實審法院得依職權自由裁量之事項，苟已
    斟酌刑法第57條各款所列情狀而未逾越法定刑度，不得遽指
    為違法，且在同一犯罪事實與情節，如別無其他加重或減輕
    之原因，下級審量定之刑，亦無過重或失輕之不當情形，則
    上級審法院對下級審法院之職權行使，原則上應予尊重。又
    法院依簡易程序逕以簡易判決處刑者，因無檢察官參與，倘
    檢察官就被告構成累犯之事實及應加重其刑之事項，未為主
    張或具體指出證明方法，受訴法院自得基於前述說明，視個
    案情節斟酌取捨（最高法院110年度台上字第5660號裁定參
    照）。查原審衡酌被告前曾因竊盜案件經判決確定並執行完
    畢，於執行完畢5年內又再犯本案竊盜案件，足見其刑罰感
    應力薄弱，基於特別預防之法理，並兼顧社會防衛之效果，
    且所犯之罪並無大法官釋字第775號解釋意旨所舉不符合刑
    法第59條所定要件，致生所受之刑罰超過其所應負擔罪責，
    其人身自由因此遭受過苛侵害之情形，依刑法第47條第1項
    規定加重其刑，已就本案之個案情節詳予斟酌；且原審所處
    刑度並未逾越法定刑度，於量刑事由內就所指被告之素行、
    行為之動機、家庭生活狀況、所竊取財物之價值、犯後態度
    等情狀具體審酌，難認原判決量刑有何違法或不當之情事。
    又被告雖於本院審理中，自陳其因腳踝、脊椎有問題，屬於
    輕度肢體障礙，領有身心障礙手冊等語，然被告稱其工作為
    電腦維修人員，每月收入約新臺幣4萬5000元，可見其縱有
    所述身心障礙情形，仍可以正當方式賺取生活所需，自難憑
    此為從輕量刑之事由。是被告認量刑過重為由提起上訴，為
    無理由，應予駁回。
據上論斷，應依刑事訴訟法第455條之1第1項、第3項、第368條
、第373條，判決如主文。
本案經檢察官蕭擁溱偵查起訴，由檢察官張勝傑到庭執行職務。
中　　華　　民　　國　　111 　年　　12　　月　　15　　日
                  刑事第十五庭  審判長法  官  黃湘瑩
                  
                                      法  官  梁世樺
                                      
                                      法  官  游涵歆
以上正本證明與原本無異。
不得上訴。
                                      書記官  李宥寬
中　　華　　民　　國　　111 　年　　12　　月　　15　　日
附件：
臺灣新北地方法院刑事簡易判決
111年度簡字第326號
聲  請  人  臺灣新北地方檢察署檢察官
被　　　告　鄭堉鏻　男　（民國00年0月00日生）
                    身分證統一編號：Z000000000號
　　　　　　　　　　住○○市○○區○○路0段000巷00弄00號2樓
上列被告因竊盜案件，經檢察官聲請以簡易判決處刑（110年度
偵字第46189號），本院判決如下：
    主  文
鄭堉鏻竊盜，累犯，處有期徒刑肆月，如易科罰金，以新臺幣壹
仟元折算壹日。未扣案之犯罪所得三星S10手機壹支沒收之，於
全部或一部不能沒收或不宜執行沒收時，追徵其價額。
    事實及理由
一、本件犯罪事實、證據及應適用法條欄，除下列事項予以更正
    、補充外，其餘均引用如附件檢察官聲請簡易判決處刑書之
    記載：
㈠、犯罪事實欄一就被告前科之記載，補充及更正如下：「鄭堉
    鏻前因①竊盜案件，經本院以101年度易字第3016號判決判處
    有期徒刑3月確定。又②因偽造文書案件，經本院以101年度
    簡字第3864號判決判處有期徒刑5月（共4罪），應執行有期
    徒刑1年6月確定。上開①②2案復經本院以102年度聲字第6號
    裁定定應執行刑為有期徒刑1年8月確定。③因侵占案件，經
    本院以101年度簡字第7110號判決判處有期徒刑4月（共2罪
    ），應執行有期徒刑7月確定。嗣④因偽造文書及竊盜案件，
    經本院以101年度訴字第1899號判決判處有期徒刑3月（共3
    罪）及4月（共9罪），應執行有期徒刑2年8月確定。又⑤因
    偽造文書及竊盜案件，經本院以101年度審簡字第967號判決
    判處有期徒刑3月（共2罪），應執行有期徒刑5月確定。上
    開①②③④⑤5案復經本院以102年度聲字第779號裁定定應執行刑
    為有期徒刑5年2月確定。被告於107年7月17日執行完畢」。
㈡、應適用法條部分應予補充：被告有如前開補充、更正後所載
    之論罪科刑情形，有被告前案紀錄表在卷可稽，其於上開徒
    刑執行完畢後5年以內，故意再犯本件有期徒刑以上之罪，
    為累犯，衡酌其前曾因竊盜案件經判決確定並執行完畢，於
    執行完畢後5年內又再犯本案竊盜案件，足見其刑罰感應力
    薄弱，基於特別預防之法理，並兼顧社會防衛之效果，有加
    重其刑之必要，再被告上開所犯之罪並無司法院釋字第775
    號解釋意旨所舉於不符合刑法第59條所定要件，致生所受之
    刑罰超過其所應負擔罪責，其人身自由因此遭受過苛侵害之
    情形，故依刑法第47條第1項規定，就其所犯本案之罪，加
    重其刑。
二、爰以行為人之責任為基礎，審酌被告之前科素行（有被告前
    案紀錄表在卷可參，已構成累犯部分於此處不再審酌，以免
    重複評價），正值壯年，不思以正途獲取所需，復為本案竊
    盜犯行，兼衡被告之智識程度為大學畢業、自陳職業為電腦
    維修、家庭經濟狀況勉持等生活狀況、所竊取財物之價值、
    犯後坦承犯行態度等一切情狀，量處如主文所示之刑，並諭
    知易科罰金之折算標準，以資懲儆。
三、被告所竊得之犯罪所得即三星S10白色手機1支，未據扣案，
    亦未實際合法發還，爰依刑法第38條之1第1項前段規定宣告
    沒收，並於全部或一部不能沒收或不宜執行沒收時，依同條
    第3項之規定，追徵其價額。
四、依刑事訴訟法第449條第1項前段、第3項、第454條第2項、
    第450條第1項，刑法第320條第1項、第47條第1項、第41條
    第1項前段、第38條之1第1項、第3項，刑法施行法第1條之1
    第1項，逕以簡易判決處刑如主文。
五、如不服本判決，得自收受送達之翌日起20日內向本庭提出上
    訴狀，上訴於本院第二審合議庭（須附繕本）。
本案經檢察官蕭擁溱聲請以簡易判決處刑。
中　　華　　民　　國　　111 　年　　3 　　月　　11　　日
　　　　　　　　　刑事第二十六庭  法　官　朱學瑛
上列正本證明與原本無異。
                                  書記官  劉育全
中　　華　　民　　國　　111 　年　　3 　　月　　11　　日
附錄本案論罪科刑法條全文：
中華民國刑法第320條
意圖為自己或第三人不法之所有，而竊取他人之動產者，為竊盜
罪，處5年以下有期徒刑、拘役或50萬元以下罰金。
意圖為自己或第三人不法之利益，而竊佔他人之不動產者，依前
項之規定處斷。
前二項之未遂犯罰之。
附件
臺灣新北地方檢察署檢察官聲請簡易判決處刑書　
                                    110年度偵字第46189號
　　被　　　告　鄭堉鏻　男　43歲（民國00年0月00日生）　　　　　　　　　　　　住○○市○○區○○路0段000巷00弄                        00號2樓　　　　　　　　　　　　國民身分證統一編號：Z000000000號
上列被告因竊盜案件，業經偵查終結，認為宜聲請以簡易判決處
刑，茲將犯罪事實及證據並所犯法條分敘如下：　
　　　　犯罪事實
一、鄭堉鏻前①因偽造文書等案件，經臺灣臺北地方法院以101年
    度審簡字第967號判決判處有期徒刑3月（2次），應執行有
    期徒刑5月確定；②因竊盜案件，經臺灣板橋地方法院（
    已更名為臺灣新北地方法院，下稱新北地院）以101年度易
    字第3016號判決判處有期徒刑3月、5月（4次），應執行有
    期徒刑1年8月確定；③因竊盜等案件，經新北地院以101年度
    訴字第1899號判決判處有期徒刑4月（6次）、3月（3次）
    、4月（3次），應執行有期徒刑2年8月確定；④因侵占等案
    件，經新北地院以101年度簡字第7110號判決判處有期徒刑4
    月（2次），應執行有期徒刑7月確定；上開各罪刑復經新北
    地院以102年度聲字第779號裁定定應執行有期徒刑5年2月確
    定，於民國107年7月17日執行完畢。竟仍不知悔改，意圖為
    自己不法之所有，基於竊盜之犯意，於110年7月27日14時40
    分許，在新北市○○區○○路0段00巷0弄0號，徒手竊取鄭至清
    所有置放於該處攤位上之三星S10白色手機1支（價值新臺幣
    9,000元），得手後隨即離去。嗣鄭至清發覺遭竊報警處理
    ，經警調閱監視器錄影畫面，始循線查悉上情。
二、案經鄭至清訴由新北市政府警察局板橋分局報告偵辦。
　　　　證據並所犯法條
一、上揭犯罪事實，業據被告鄭堉鏻於警詢中坦承不諱，核與告
    訴人鄭至清於警詢中之指訴相符，並有監視器影像畫面翻拍
    照片10張暨監視器影像畫面光碟1片在卷可稽，足認被告之
    自白與事實相符，其犯嫌應堪認定。   
二、核被告所為，係犯刑法第320條第1項之竊盜罪嫌。又被告前
    受有期徒刑執行完畢，有本署刑案資料查註紀錄表附卷可佐
    ，其於5年以內故意再犯本件有期徒刑以上之罪，為累犯，
    請參照大法官會議釋字第775號解釋意旨，審酌是否依刑法
    累犯規定加重其刑。至被告因竊盜犯行而獲取之犯罪所得，
    請依刑法第38條之1第1項規定宣告沒收，如於全部或一部不
    能沒收或不宜執行沒收時，則請依刑法第38條之1第3項規定
    ，追徵其價額。
三、依刑事訴訟法第451條第1項聲請逕以簡易判決處刑。
　　此　致
臺灣新北地方法院
中　　華　　民　　國　 111　　年　　1 　　月　　10　　日
　　　　　　　　　　　　　　　檢　察　官  蕭擁溱